臺灣臺南地方法院刑事判決　　　　　　 95年度簡上字第524號
上　訴　人
即　被　告　乙○○
　　　　　　　　　　　事務所）
上列上訴人即被告因詐欺案件，不服本院中華民國95年11月15日
第一審判決（95年度簡字第3490號，原檢察官聲請簡易判決處刑
案號：95年度偵緝字第1454號），提起上訴，本院管轄之第二審
合議庭判決如下：
    主  文
上訴駁回。
    事  實及理由
一、按第二審判決書，得引用第一審判決書所記載之事實、證據
    及理由，對案情重要事項第一審未予論述，或於第二審提出
    有利於被告之證據或辯解不予採納者，應補充記載其理由，
    刑事訴訟法第三百七十三條定有明文。本案經本院審理結果
    ，認第一審以被告犯刑法第三百三十九條第一項、第三十條
    之幫助詐欺罪，判處有期徒刑三月，併諭知易科罰金之折算
    標準，認事用法及量刑均無不當，應予維持，並引用第一審
    判決書記載之事實、證據（如附件判決）。
二、上訴人即被告乙○○提起上訴意旨稱：伊所有系爭中國信託
    商業銀行（下稱中信銀）帳戶存摺、印章、金融卡及載有密
    碼之紀錄一併於民國九十五年一月初遭竊，伊直到九十五年
    七月間才發現系爭帳戶存摺遭竊情事，伊並沒有販賣帳戶或
    將系爭帳戶交付他人云云。惟查：由被告所有系爭帳戶之
    客戶歷史資料表所示，被告自九十年十二月至九十五年一月
    底前，使用該帳戶之頻率極高，是被告自承系爭帳戶，伊較
    常使用乙節，堪以採信，則系爭帳戶於九十五年一月間即遭
    竊，如被告經常使用系爭帳戶，豈毫無警覺，不知先行凍結
    系爭帳戶或掛失，直到相隔半年之久，方才發現系爭帳戶失
    竊並列為警示帳戶？又被告如經常使用系爭帳戶存提款，
    自當隨身攜帶金融卡，並熟知提款密碼，何須將金融卡、帳
    戶存摺、印章，甚至連同記載提款密碼之紀錄一併置放電視
    櫃抽屜內？再被告供承：系爭帳戶遭竊時，偷竊之人趁伊
    洗澡時，進入伊上鎖之房間內，該人僅將電視櫃抽屜內之系
    爭帳戶之存摺等資料取走，並自吊掛牆上之褲裝口袋內皮夾
    中偷走現金，其他東西則未遺失，且房內擺設均無被翻動之
    異常狀況云云，由竊賊竟能大膽利用被告暫離的時間，輕而
    易舉找出被告值錢物品所在，並僅取走竊賊認為「有用之帳
    戶存摺、密碼等物」等情節，實悖離常情、啟人疑竇。再
    者，目前社會上一般人防詐之意識高漲，欲為詐騙之人必使
    出相當方法，方能有所得，是以行騙之人當不可能將其好不
    容易才詐得之金錢，存入他人遺失或失竊等可能隨時遭掛失
    凍結之帳戶內，而冒騙到之錢無法領出之風險。因此，遺失
    或遭竊之帳戶資料，鮮少成為犯罪集團成員作為犯罪工具之
    用，更何況被告所辯系爭帳戶存摺等資料於九十五年一月間
    遭竊，則犯罪集團成員更不可能於竊取系爭帳戶資料後，等
    到六個月之後再予利用，徒增其犯罪風險。被告先於九十
    五年十月十三日偵查中供稱系爭帳戶之提款密碼係記載在筆
    記本內云云，然於同年月二十四日檢查事務官詢問時，被告
    又辯稱系爭帳戶之提款密碼是寫在一張紙上云云，相隔十日
    ，即有不同說法，足見被告所辯存摺與載有密碼之紀錄置放
    一處乙節，顯然不實。是被告若僅遺失存摺、提款卡、印章
    ，則竊取帳戶資料之人如何知曉提款卡密碼而據以提款，益
    徵被告所辯，違乎一般人之經驗，令人難以置信。綜上所述
    ，本院認為被告所辯與經驗法則有違且與事實不符，顯係卸
    責之詞，不足採信，本件應係被告於九十五年七月間某日，
    主動將其存摺、提款卡（包括密碼）、印鑑交予他人使用，
    行騙歹徒方能順利得逞。次按，到金融機構開戶申請存摺、
    提款卡，並無何特別資格之限制，故一般人須正常使用存摺
    、提款卡時，均係自己到金融機構申請，以確保己身之財產
    ，若捨此途而使用陌生人之存摺、提款卡者，必是心存歹意
    另有企圖，況現今社會上利用人頭帳戶詐財以逃避查緝之犯
    案方式層出不窮，經媒體廣為報導，已成眾所週知之事，被
    告自無例外，而被告雖可能無法確知該犯罪集團成員將如何
    利用其存摺、提款卡，然其應可預見刻意使用他人存摺、提
    款卡者，必作非法之途，詐財當然是其中最有可能之事，卻
    仍將該存摺等物交給該犯罪集團，且其帳戶果然被用為詐財
    之工具，其容任他人利用其帳戶詐財之行為，已符合預見其
    發生而其發生並不違背其本意之間接故意（不確定故意）之
    情形。本件事證明確，被告犯行應堪認定。
三、從而，原審依據刑事訴訟法第四百四十九條第一項前段、第
    四百五十四條第二項，刑法第三十條第一項、第二項、第三
    百三十九條第一項、第四十一條第一項前段，刑法施行法第
    一條之一等規定，對被告處有期徒刑三月，其認事用法均無
    不當，量刑亦稱妥適。被告上訴猶執前詞置辯，為無理由，
    應予駁回。
據上論斷，應依刑事訴訟法第四百五十五條之一第一項、第三項
、第三百七十三條、第三百六十八條，判決如主文。
本案經檢察官甲○○到庭執行職務。
中　　華　　民　　國　　96　　年　　3　　月　　30　　日
　　　　　　　　　刑事第八庭  審判長法  官  彭喜有
                                    法  官  李東柏
                                    法　官　王慧娟
以上正本證明與原本無異。
本件不得上訴。
　　　　　　　    　　　　　　　　　書記官　吳姁穗
中　　華　　民　　國　　96　　年　　3　　月　　30　　日
